

RUBEN SUAREZ

#React, Vtex IO

☑ rubensuarez199755@gmail.com

& 312-202-2367

SOCIAL

- in https://www.linkedin.com/in/ruben-suarezl/
- nttps://github.com/ruben-suarezl
- ttps://ruben-suarez.com

PERFIL

Soy un apasionado desarrollador web especializado en la creación de experiencias de usuario inmersivas y superar desafíos técnicos con creatividad y determinación.

Mi jornada comienza cada día con una taza humeante de café y la emoción de enfrentar nuevos desafíos en el mundo del desarrollo.

EDUCACIÓN

INGENIERO DE SISTEMAS

Universidad Piloto de Colombia (Seccional del Alto Magdalena) 2015 - 2020

HABILIDADES

- Html
- Heroku
- Css
- Git
- JavaScript
- Redux
- React
- Jest

- React Native
- TypeScript
- Vtex IO
- MERN
- JWT
- Express Mid
- Jira
- NodeJS Mid

EXPERIENCIA

INGENIERO DE SISTEMAS

De 2020 a 2021 | Alcaldía de El Pital Práctica Académica

Colaboración en la prevención de fallas a los servidores y la red, monitoreando su desempeño.

Desarrollo de Herramienta HELPDESK para el manejo interno.

FrontEnd: Laravel + Bootstrap. BackEnd: PHP + MongoDB.

DESARROLLADOR WEB VTEX IO

Desarrollador Mid Level De 2022 - Actual | ITGlobers - Grupo AKAES

Desarrollo web con la arquitectura basada en componentes de VTEX IO para construir interfaces de usuario interactivas, optimizando el rendimiento de la tienda y asegurarndo de que todas las características estén en perfecto funcionamiento. También responsable de la integración de sistemas, la optimización de la velocidad de carga y la personalización de la apariencia de la tienda según los requisitos del cliente.

FrontEnd: Reac.js + JSON + TypeScript + VTEX IO.

CURSOS

React: De cero a experto (Hooks y MERN) (2021)

Fernando Herrera - A Full-Stack Developer & Teacher - UDEMY

CSS La Guía Completa - Flexbox, CSS Grid, SASS (2021)

Juan Pablo De la torre Valdez - UDEMY

JavaScript Moderno La Guía Completa (2021)

Juan Pablo De la torre Valdez - UDEMY

React PRO: Lleva tus bases al siguiente nivel (2023)

Fernando Herrera - A Full-Stack Developer & Teacher - UDEMY

TypeScript: Tu completa guía y manual de mano.(2023)

Fernando Herrera - A Full-Stack Developer & Teacher - UDEMY

LENGUAJES

Español

• Ingles B1

INTERESTS

Music Travel Developer Gym Desing